臺灣桃園地方法院刑事判決　　　　　　　　　　　　　九十一年度易字第六六０號
　　公　訴　人　臺灣桃園地方法院檢察署檢察官
　　被　　　告　甲○○
右列被告因竊盜等案件，經檢察官提起公訴（九十年度偵字第一八三五三號），本院
判決如左：
    主  文
甲○○連續踰越安全設備，於夜間侵入住宅竊盜，處有期徒刑捌月，緩刑肆年。
    事  實
一、甲○○與丙○○、乙○○二人係室友，均自民國九十年九月間起租住於桃園縣大
    園鄉橫峰村一六鄰尖山一四四號二樓，詎甲○○竟基於為自己不法所有之概括犯
    意，利用丙○○、乙○○二人外出之際，先後於：
（一）九十年九月十七日二十三時許之夜間，以攀爬踰越窗戶安全設備之方式，侵入
      丙○○與乙○○上址房間內，竊取丙○○之土地銀行金融卡一張、硬幣新台幣
     （下同）一百餘元，得手後硬幣供己花用，金融卡則予丟棄。
（二）同年月十九日上午九時許，甲○○因身體不適，復承前意圖為自己不法所有之
      犯意，並基於為自己不法利益之概括犯意，逕由未關妥之房門侵入丙○○與乙○○之房間內（侵入住宅部分未據告訴），竊得丙○○之全民健康保險卡一張
      後，即施用詐術假冒係丙○○本人，先後持之前往附表一所示診所就醫，使各
      該診所醫師陷於錯誤而為其看診，再以此向中央健康保險局請領診療費用，使
      甲○○因此取得相當於一千一百二十元就診醫療之不法利益。
（三）同年月二十九日某時，甲○○在上址一樓陽台洗衣服時，發現脫離丙○○、乙○○持有之房間鑰匙三支掉落該處，竟意圖為自己不法之所有，將之侵占入己
      ，旋於同年十月四日二十三時許之夜間，又承上開竊取他人財物之概括犯意，
      持前揭鑰匙開門進入丙○○與乙○○之房間內（侵入住宅部分亦未據告訴），
      竊得乙○○所有之新竹企銀金融卡、學生證及遠傳電信易付卡（內無預付金額
      ）各一張、玉佩一個、硬幣一百餘元等物。嗣經丙○○、陳威志循線於同年十
      月二十九日下午二時二十三分發覺上情後，報警究辦。
二、案經桃園縣警察局大園分局報請臺灣桃園地方法院檢察署檢察官偵查起訴。
    理  由
一、訊據被告甲○○對於右揭竊盜、侵占脫離他人持有物及詐欺得利之犯行，均坦承
    不諱，核與證人即被害人丙○○、乙○○指訴之情節大致相符，且有中央健康保
    險局九十一年一月二日健保審字第０九０００三七四０九號函一件、贓物領據及
    被告自白書各二紙附卷可稽，足徵被告前開自白部分，應與事實相符，堪可採信
    。本件事證明確，被告犯行均堪認定，應依法論科。
二、核被告甲○○就事實一、（一）部分所為，係犯同法第三百二十一條第一項第一
    款、第二款之踰越安全設備於夜間侵入住宅竊盜罪；事實一、（二）部分所為，
    係犯同法第三百二十條第一項之普通竊盜罪，及同法第三百三十九條第二項、第
    一項之詐欺得利罪；事實一、（三）部分所為，係犯同法第三百二十一條第一項
    第一款之於夜間侵入住宅竊盜罪，及同法三百三十七條之侵占離本人持有物罪。
    被告多次竊盜及詐欺得利之犯行，均時間緊接，基本構成要件相同，顯係各基於
    概括犯意為之，應分別依刑法第五十六條連續犯規定擇一情節較重之踰越安全設
    備於夜間侵入住宅竊盜罪及詐欺得利罪各論以一罪，並各加重其刑。又其所犯前
    開加重竊盜罪、詐欺得利罪、侵占離本人持有物罪間，有方法與結果之牽連關係
    ，為牽連犯，應依刑法第五十五條之規定從一重之踰越安全設備於夜間侵入住宅
    竊盜罪處斷。至公訴意旨雖未就被告侵占離本人持有物之犯行起訴，然該部分與
    上開業經起訴之犯罪事實部分，有牽連犯之裁判上一罪關係，依法本院自得一併
    予以審究。爰審酌被告之品行、犯罪動機、目的、手段、竊得財物之價值、詐得
    之利益及犯罪後坦承犯行等一切情狀，量處如主文所示之刑。末查被告前未曾受
    有期徒刑以上刑之宣告，有本院被告全國前案紀錄表及台灣桃園地方法院檢察署
    刑案資料查註紀錄表各一份在卷可考，且其犯罪後即向被害人書立自白書，表明
    絕不再犯，當庭又一再向被害人道歉，並乞求原諒，足徵被告已深知悔悟，其經
    此次教訓後，當知所警惕，信無再犯之虞，本院認所宣告之刑以暫不執行為適當
    ，併予宣告緩刑四年，以勵自新。
三、至公訴意旨另認：被告甲○○於九十年九月二十九日，在上址陽台洗衣機下，竊
    得乙○○與丙○○所有並藏置該處而未脫離持有之房間鑰匙三支，亦涉有刑法第
    三百二十條第一項之竊盜罪嫌。惟按犯罪事實應依證據認定之，無證據不得推定
    其犯罪事實。又不能證明被告犯罪者，應諭知無罪之判決，刑事訴訟法第一百五
    十四條、第三百零一條第一項分別定有明文。次按事實之認定，應憑證據，如未
    能發現相當證據，或證據不足以證明，自不能以推測或擬制之方法，為裁判基礎
    （最高法院四十年台上字第八六號判例參照）。又認定犯罪事實，所憑之證據，
    雖不以直接證據為限，間接證據亦包括在內，然無論直接或間接證據，其為訴訟
    上之證明，須於通常一般之人均不致於有所懷疑，而得確信其為真實之程度者，
    始得據之為有罪之認定，倘其證明尚未達到此一程度，而有合理性懷疑之存在時
    ，即無從為有罪之認定，此亦有最高法院七十六年台上字第四九八六號判例可資
    參照。再告訴人之告訴，本以使被告受刑事訴追為目的，故其陳述是否與事實相
    符，自應調查其他證據，以資審認，苟其所為攻擊之詞，尚有瑕疵，則在此瑕疵
    未予究明以前，即不能遽採為斷罪之基礎（最高法院六十九年台上字第一五三一
    號判決參照）。經查，訊之被告迭於警訊、偵查及本院審理時否認涉有此部份竊
    盜之犯行，堅稱：該三支鑰匙確係伊在上址一樓洗衣機附近所拾獲，絕非自被害
    人丙○○、乙○○房間抽屜竊取而來等語，而公訴人認被告涉有前揭罪嫌，無非
    係以被害人乙○○於警訊及丙○○於警偵訊中指訴歷歷為其主要論據，然經本院
    傳喚證人乙○○、丙○○到庭，亦否認有將上開鑰匙藏置於洗衣機處，顯然公訴
    人所指該三支鑰匙係乙○○與羅雅玲所有並藏置該處而未脫離其等持有一節，並
    非實情。雖證人丙○○、乙○○一再指訴鑰匙確係被告所竊取，惟其等二人既未
    親眼目睹被告有何行竊之行為，是渠等證人之指訴，至多僅能證明被告所持之鑰
    匙確屬其二人所有，就被告是否行竊實則難為進一步之證明，因之僅憑公訴人所
    提出之證據尚不足就被告此部分竊盜犯行為為確切之證明，況且被告業已坦承鑰
    匙係其拾得而侵占並非竊盜所得，核其所為應僅係觸犯刑法第三百三十七條侵占
    離本人所持之物罪（已如前述），自難據被告持有前開物件即予推論被告確有此
    部分竊盜犯行，此外復查無其他積極證據足認被告確有公訴人所指之竊盜犯行，
    是此部分竊盜犯行，即屬不能證明，本應為無罪之諭知，然公訴人認此部份犯行
    ，與前揭論罪科刑之竊盜罪部份，有連續犯裁判上一罪之關係，故不另為無罪之
    諭知。
據上論斷，應依刑事訴訟法第二百九十九條第一項前段，刑法第五十六條、第三百二
十一條第一項第一款、第二款、第三百三十七條、第三百三十九條第二項、第一項、
第五十五條、第七十四條第一款，罰金罰鍰提高標準條例第一條前段，判決如主文。
本案經檢察官邱曉華到庭執行職務。
中      華      民      國    九十一    年      七      月    二十二    日
                                     臺灣桃園地方法院刑事第五庭
                                         法  官    丁  俊  成
右正本證明與原本無異。
如不服本判決，應於判決送達後十日內向本院提出上訴狀( 應附繕本 )，上訴於
臺灣高等法院。
                                         書記官    簡  慧  瑛
中      華      民      國    九十一    年      八      月    十二      日
附論罪科刑依據之法條：
刑法第三百二十一條
犯竊盜罪而有左列情形之一者，處六月以上五年以下有期徒刑：
一、於夜間侵入住宅或有人居住之建築物、船艦或隱匿其內而犯之者。
二、毀越門扇、牆垣或其他安全設備而犯之者。
三、攜帶兇器而犯之者。
四、結夥三人以上而犯之者。
五、乘火災、水災或其他災害之際而犯之者。
六、在車站或埠頭而犯之者。
前項之未遂犯罰之。
附表
┌─────┬──────────────────┬────┐
│時      間│診                                所│所得利益│
├─────┼──────────────────┼────┤
│90.09.19  │桃園縣桃園市○○路419號民生牙醫診所 │760元   │
├─────┼──────────────────┼────┤
│90.09.19  │同縣春日路1455號王天賜中醫診所      │360元   │
└─────┴──────────────────┴────┘
